### Coordonnées

vincentbmmrtpro@gmail.com

www.linkedin.com/in/vincentb-289a2a184 (LinkedIn) github.com/VinceBmmrt (Personal)

Principales compétences Agents d'intelligence artificielle Amazon Web Services Spring Data

# Vincent Bommert

Developpeur Fullstack Javascript NodeJS React Next Typescript Paris, Île-de-France, France

### Résumé

### Bienvenue!

Développeur full-stack spécialisé en JavaScript, React, et Next.js, avec une solide expérience dans la création d'applications web performantes et optimisées pour le SEO. Passionné par le développement de solutions innovantes, j'ai également une expertise en intégration d'API, gestion de bases de données PostgreSQL, et déploiement sur AWS et Vercel. Toujours à l'écoute des dernières tendances technologiques pour améliorer mes compétences et relever de nouveaux défis.

N'hésitez pas à me contacter si vous souhaitez en savoir plus ou discuter de collaborations potentielles!

### Languages:

JavaScript (ES6+), Node.js, TypeScript, HTML, CSS, Sass, Java

### Frameworks / Libraries:

React.js, Next.js, Express, Redux, Redux-Saga, Redux-Thunk, Firebase, Oauth, Mongoose, React-Query, Socket.io, Stripe, Axios, React-Router, Styled-components, Bcrypt, JWT, Dayjs.

#### # Databases:

SQL, PostgreSQL, Sequelize, noSQL, Firebase, MongoDB.

### Methodologies / Practices / Architectures:

KISS / DRY, Restful API, CRUD, Best Practices, Agility: Scrum - Kanban.

### Tests:

Jest, Cypress, Vitest.

#### Contact:

Vous pouvez me joindre directement via LinkedIn ou par email à vincentbmmrtpro@gmail.com

Voici également mon github : https://github.com/VinceBmmrt

## Expérience

qualiextra
Développeur web
janvier 2024 - avril 2024 (4 mois)
Paris

Travail sur une application de mise en relation entre hôtels et personnel hôtelier

Création de pages web responsives en utilisant Next.js et TypeScript.

Connexion avec des API externes, Intégration de maquettes conçues sur Figma.

Développement de nouvelles fonctionnalités pour améliorer l'expérience utilisateur,

Optimisation des performances des applications avec Lighthouse et mise en œuvre de bonnes pratiques SEO.

Collaboration étroite avec l'équipe QA.

Utilisation de la méthodologie Agile pour une gestion efficace des projets

#### ★ Technical environment:

Languages: JavaScript (ES6+), TypeScript, HTML, CSS, Sass.

Frameworks/Libraries: ReactJS, Next.js, Chakra UI, Radix UI, Framer Motion, Tailwind CSS, Formik, React Hook Form, Axios, React Query, Zustand.

Cloud & Analytics : Amazon Web Services (AWS).

Tests: MSW (Mock Service Worker).

Methodologies / Outils: Git, Husky, Lint-staged, Prettier, ESLint, Scrum

Groupe SNCF Développeur web mai 2022 - septembre 2023 (1 an 5 mois) Ville de Paris, Île-de-France, France

Création d'une application web pour l'optimisation et planification de la gestion

ferroviaire et des travaux.

Analyse & Conception:

Analyse des besoins techniques, mise en place de l'architecture, rédaction du

cahier des charges en collaboration avec les agents internes, rédaction de la

documentation front-end.

Développement :

Mise en place de l'infrastructure front-end, développement complet de

l'application front-end, implémentation du store Redux, création des services

de communication entre le back-end et le front-end, utilisation de concepts

avancés de React (React-router, Redux-Saga, etc.), implémentation des

routes Restful (requêtes HTTP, controllers, middlewares...).

Résultats obtenus : Application fonctionnelle livrée, actuellement en

production.

★ Technical environment:

Langages: JavaScript (ES6+), Node.js, HTML, CSS, Sass.

Frameworks / Librairies : React.js, React-Router, Redux, Express, Bcrypt,

Redux-Saga, Styled-Components.

Base de données : Postgres SQL .

Tests: Jest, Enzyme.

Méthodologies / Outils : API Restful, Scrum, Webpack, Jira, Npm, Git.

Bubble Lama

Full-stack Developer

janvier 2022 - mars 2022 (3 mois)

Ville de Paris, Île-de-France, France

Site e-commerce – Client dans le secteur de la mode

Analyse & Conception:

Page 3 of 5

Analyse des besoins techniques et choix des technologies, Mise en place de l'architecture

Configuration et gestion du back-end via Firebase

Développement :

Mise en place de l'infrastructure front-end et féveloppement complet de l'application front-end, Optimisation du design et approche mobile-first (responsive)

Implémentation du store Redux (redux-saga, persistor, reselect)

Création des services de communication entre le client et Firebase (gestion de l'authentification,base de données : utilisateurs, paniers, produits, etc.)

Intégration d'un système de paiement via Stripe

Implémentation d'une section administrateur pour la gestion des produits et collections

Résultats obtenus :

Application livrée, en attente de métriques pour d'éventuelles améliorations.

★ Technical environment:

Languages: JavaScript (ES6+), NodeJS, HTML, CSS.

Frameworks/ Libraries: ReactJS, React-router, Redux, Express, Redux-Saga, styled-components.

Databases: Firebase.

Tests: Jest, Enzyme.

Methodologies/Tools: Webpack, Jira, Yarn, Git

Monoprix

Responsable d'équipe à MONOPRIX février 2018 - mars 2022 (4 ans 2 mois)

Paris et périphérie

Supervision d'une équipe de 5 personnes, évaluation de la qualité du travail fourni, formation du personnel,

Traitement des problèmes techniques et gestion des litiges avec les clients,

Élaboration et suivi du budget alloué au secteur, en veillant à respecter les objectifs financiers fixés par la direction

Le jardin des pâtes

Cuisinier

janvier 2013 - janvier 2018 (5 ans 1 mois)

paris

Cuisine française 100% BIO

# Formation

Ecole O'clock

Titre professionnel (TP) de niveau 5, Programmation informatique · (juillet 2023 - janvier 2024)

Telusko Edutech

Certification, Java

The App Brewery

Certification, The Complete 2023 Web Development Bootcamp

Zero To Mastery Academy

Certification, Complete React Developer in 2023 (w/ Redux, Hooks, GraphQL)